臺灣高等法院高雄分院刑事判決　　　　　　　　　　九十一年度上易字第三六九號
　　上訴人　丁○○
　　即被告
　　　　　　戊○○
　　　　　　丙○○
右上訴人等因竊盜案件，不服臺灣高雄甲方法院八十九年度易字第四二一九號中華民
國九十一年一月二十四日第一審判決（起訴案號：臺灣高雄甲方法院檢察署八十九年
度調偵字第一八六號），提起上訴，本院判決如左：
      主  文
上訴駁回。
    事  實
一、丁○○前曾於民國八十二年間犯竊盜罪，經原審法院判處有期徒刑一年確定，於
    八十四年一月十五日執行完畢，猶不知悔改，復與戊○○、丙○○共同基於意圖
    為自己不法所有之犯意聯絡，於八十八年九月十四日下午九時許，三人共同前往
    張忠和位於高雄縣美濃鎮獅山里竹門二三號住處旁鴿舍，趁張忠和不在家之際，
    推由丁○○以腳將張忠和所有之鴿舍木門踢破，足以生損害於張忠和，三人進入
    鴿舍後，由戊○○及丙○○在旁把風，再由丁○○拿鴿舍內鴿籠裝取鴿子，共同
    竊取張忠和所有之鴿子三十二隻及鴿籠一個，得手後逃逸，嗣經張忠和之妻乙○○○報警，始查獲上情。
二、案經張忠和之妻乙○○○訴由高雄縣警察局旗山分局移送臺灣高雄甲方法院檢察
    署檢察官偵查起訴。
    理  由
一、訊據上訴人即被告丁○○、戊○○、丙○○三人固均不諱言於案發當日，曾二次
    前去告訴人乙○○○家找告訴人之夫張忠和之事實，惟均矢口否認有何竊取鴿子
    、毀損財物等犯行，一致辯稱：我們只是在案發當天下午四時許及七時許到告訴
    人家找張忠和，但二次都只有見到告訴人的小孩在家看電視，沒有找到張忠和，
    於是我們就離開，當晚九時許我們沒有去告訴人家踢破鴿舍大門及偷鴿子云云。
    惟查前述事實，業據告訴人乙○○○指稱：鴿舍、鴿籠與鴿子是我先生張忠和的
    ，平日都由我在照顧，我先生先前有數過鴿舍內鴿子有三十二隻，被告三人將鴿
    舍大門踢破，並持鴿籠將鴿子全數偷走等語（見原審卷第一二八至一二九頁），
    甚為詳盡，核與目擊證人即告訴人女兒張心橋於警訊中所證稱：丁○○、戊○○
    、丙○○在當日下午四時許、六時許左右曾到我家找我爸爸張忠和，一直叫我父
    親張忠和在不在家，給我出來，丁○○並向我要鴿舍鎖匙，我跟他說鑰匙被我父
    親拿去，然後丁○○、戊○○、丙○○三人於九時許又再度來我家旁鴿舍，丁○○直接衝上鴿舍，然後我就聽到有人踢門聲音，我從我家窗戶看出去，親眼看見
    丁○○拿我家鳥籠把鴿子裝進籠子裡，當時除了丁○○抓鴿子外，鐘宏明及丙○○也在鴿舍內蹲在一旁看丁○○抓鴿子，共有三人一同竊取鴿子等語（見警卷第
    十頁），於原審所證稱：親眼目睹鴿舍大門由被告丁○○踢破，及被告三人共同
    竊取鴿舍內鴿子等語（見原審卷二九頁），均相符合，雖證人張心僑在原審對被
    告三人於何時、由何人下手竊取等細節之陳述，與其在警訊中證述之情節不盡一
    致，惟原審審理期間距案發時間已隔一年三個月之久，證人張心僑之記憶模糊、
    印象有所出入，亦合常情；參諸被告等自承曾二度前往告訴人家尋找告訴人之夫
    未果，僅見到告訴人之子等情無訛（見警卷第六頁、第八頁、原審卷第三十至三
 十一頁），是證人張心僑於案發前二度與被告三人碰面，已對被告等之容貌留下
    印象，其斷無誤認之可能，又證人張心僑於警訊中之偵訊時間距案發時間僅隔一
    日，故應以其在警訊時證述之內容較為真實可採。至被告三人前述所辯各節，經
    原審隔離訊問被告三人於案發當日下午九時許之去處，被告丁○○稱：當天下午
    七時許我們到告訴人家找不到張忠和後，丙○○就載我回家睡覺；被告戊○○稱
    ：我們第二次到告訴人家後，就一同至龍肚喝酒喝到十一點多；被告丙○○稱：
    我們下午七時許找不到張忠和後，就一起到龍肚喝酒，之間戊○○先回家，十一
    時左右戊○○打電話給我說警察在找我們（見原審卷第一一五至一一七頁）云云
    ，經核被告三人所供互相齟齬、彼此矛盾，足見被告等前揭所辯純屬卸責之詞，
    不足採信。此外，復有現場相片三幀附卷可稽，是被告三人共同毀損及結夥三人
    竊盜犯行堪以認定。
二、核被告三人所為，係犯刑法第三百五十四條之毀損罪、第三百二十一條第一項第
    四款之結夥三人以上竊盜罪，公訴人以被告等所為係犯刑法第三百二十條第一項
    竊盜罪嫌起訴，尚有未洽，起訴法條應予變更。被告三人間就上開犯行有犯意聯
    絡與行為分擔，皆為共同正犯。被告等所犯上開毀損、結夥三人以上竊盜二罪間
    ，有方法結果之牽連關係，應依刑法第五十五條後段之規定，從一重之結夥三人
    以上竊盜罪處斷。又被告丁○○前曾於八十二年間因竊盜罪，經原審法院判處有
    期徒刑一年確定，於八十四年一月十五日執行完畢，此有臺灣高等法院被告全國
    前案紀錄表一份存卷可考，其於五年之內再犯本件有期徒刑以上之罪，為累犯，
    應依法加重其刑。
三、原審因而適用刑法第二十八條、第三百二十一條第一項第四款、第三百五十四條
    、第五十五條、第四十七條、第四十一條第一項，罰金罰鍰提高標準條例第一條
    前段、第二條之規定，並審酌被告三人毀損告訴人之夫鴿舍大門，並竊取鴿籠一
    個及鴿子三十二隻，造成告訴人之夫損失，且犯後猶飾詞圖卸，態度不佳等一切
    情狀，量處被告丁○○有期徒刑七月，被告戊○○、丙○○各有期徒刑六月，並
    就被告戊○○、丙○○部分，諭知如易科罰金，均以三百元折算一日，其認事用
    法均無不合，量刑亦屬適當。被告等上訴意旨，否認犯罪，指摘原判決不當，並
    無理由，應予駁回。
據上論結，應依刑事訴訟法第三百六十八條，判決如主文。
本案經檢察官劉文水到庭執行職務。
中     華     民     國     九十一     年      四      月     三十     日
                              臺灣高等法院高雄分院刑事第七庭
                                  審判長法官  李春昌
                                        法官  莊飛宗
                                        法官  黃憲文
右正本證明與原本無異。
不得上訴。
                                      書記官  黃玉珠
中    華    民    國     九十一     年       五       月      一        日
附錄：本判決論罪科刑法條：
刑法第三百二十一條第一項第四款：
犯竊盜罪而有左列情形之一者，處六月以上五年以下有期徒刑：
四、結夥三人以上而犯之者。
刑法第三百五十四條：
毀棄、損壞前二條以外之他人之物或致令不堪用，足以生損害於公眾或他人者，處二
年以下有期徒刑、拘役或五百元以下罰金。
                                                                        Ｆ
